臺灣高等法院刑事判決
111年度上訴字第1221號
上  訴  人  
即  被  告  周峰隆



選任辯護人  張凱婷律師(法扶律師)          
上列上訴人因違反槍砲彈藥刀械管制條例等案件，不服臺灣桃園
地方法院110年度訴字第283號，中華民國111年2月18日第一審判
決（起訴案號：臺灣桃園地方檢察署109年度偵字第14900號、第
14914號、第22364號），提起上訴，本院判決如下：
    主  文
上訴駁回。
    事實及理由
一、本院審理範圍：
　㈠按「上訴得對於判決之一部為之」、「對於判決之一部上訴
    者，其有關係之部分，視為亦已上訴。但有關係之部分為無
    罪、免訴或不受理者，不在此限」、「上訴得明示僅就判決
    之刑、沒收或保安處分一部為之」，民國110年6月16日修正
    公布，自同年月18日起施行之刑事訴訟法第348條第1項、第
    2項、第3項分別定有明文。
  ㈡本件檢察官起訴上訴人即被告周峰隆（下稱被告）涉犯修正
    前槍砲彈藥刀械管制條例第8條第4項之非法持有可發射子彈
    具殺傷力之槍枝罪嫌、槍砲彈藥刀械管制條例第12條第4項
    之非法持有、寄藏子彈罪嫌、毒品危害防制條例第11條第3
    項之持有第一級毒品純質淨重十公克以上罪嫌、同條例第11
    條第4項之持有第二級毒品純質淨重二十公克以上罪嫌、及
    同條例第11條第2項之持有第二級毒品罪嫌（繫屬原審法院
    日期為110年3月10日），經原審審理後，認被告係犯①修正
    前槍砲彈藥刀械管制條例第8條第4項之非法持有可發射子彈
    具殺傷力之槍枝罪、槍砲彈藥刀械管制條例第12條第4項之
    非法持有子彈罪（從一重論以非法持有可發射子彈具殺傷力
    之槍枝罪）；②毒品危害防制條例第11條第3項之持有第一級
    毒品純質淨重十公克以上罪、同條例第11條第4項之持有第
    二級毒品純質淨重二十公克以上罪（從一重論以持有第一級
    毒品純質淨重十公克以上罪）；③槍砲彈藥刀械管制條例第1
    2條第4項之非法寄藏子彈罪；④毒品危害防制條例第11條第3
    項之持有第一級毒品純質淨重十公克以上罪、同條例第11條
    第2項之持有第二級毒品罪（從一重論以持有第一級毒品純
    質淨重十公克以上罪）而判處罪刑，被告不服原判決提起上
    訴，檢察官則未提起上訴，於111年3月30日繫屬本院，有原
    審法院111年3月28日桃院增刑正110訴283字第1110008832號
    函上之本院收文戳章可憑（見本院卷第3頁），是本案上訴
    之效力及其範圍，應依現行刑事訴訟法第348條規定判斷。
    又被告於本院111年6月23日審理時陳明：只就原審判決刑度
    上訴，對原判決認定事實、所犯法條、罪名及沒收都不爭執
    等語（見本院卷第208頁），業已明示僅就判決之刑提起上
    訴，依刑事訴訟法第348條第3項規定及修法理由，本院審理
    範圍僅限於原判決所處之刑，不及於原判決所認定犯罪事實
    、所犯法條（罪名）及沒收等其他部分，故此部分之認定，
    均引用第一審判決書所記載之事實、證據及理由（如附件）
    。
二、被告上訴意旨略以：㈠被告於警詢時供出毒品上游，請求予
    以減刑。㈡被告雖重複涉犯同樣罪質之非法行為，惟並非有
    其特別惡性，亦非前罪之徒刑執行無成效所致，請衡酌上情
    ，排除刑法第47條累犯加重規定之適用。㈢被告始終坦承犯
    行，犯後態度良好，原審量刑過重等語。經查：
  ㈠按毒品危害防制條例第17條第1項規定：「犯第4條至第8 條
    、第10條或第11條之罪，供出毒品來源，因而查獲其他正犯
    或共犯者，減輕或免除其刑。」旨在鼓勵毒品下游者具體供
    出其上游供應人，俾進一步擴大查緝績效，揪出其他正犯或
    共犯，以確實防制毒品泛濫或更為擴散。所稱「毒品來源」
    ，係指被告原持有供己犯同條項所列之罪之毒品源自何人之
    謂。而所謂「供出毒品來源，因而查獲」，係指被告詳實供
    出毒品來源之具體事證，因而使有偵查（或調查）犯罪職權
    之公務員知悉而對之發動偵查（或調查），並因而查獲者而
    言（最高法院103年度台上字第1382號、103年度台上字第20
    00號判決意旨參照）。本件經本院函詢臺灣桃園地方檢察署
    、桃園市政府警察局八德分局及新北市政府警察局中和分局
    是否因被告供出毒品上游而查獲其他正犯或共犯等情，據臺
    灣桃園地方檢察署函請新北市政府警察局中和分局覆稱：查
    被告周峰隆供述毒品上游係綽號「阿桐」男子，惟未提供具
    體真實姓名、年籍或聯絡方式等資料，致無法繼續追查等語
    ，有新北市政府警察局中和分局111年5月24日新北警中刑字
    第1114660878號函、111年5月30日新北警中刑字第11146653
    62號函在卷可考（見本院卷第189、191頁），另據桃園市政
    府警察局八德分局覆稱：本案被告周峰隆並未供出上游真實
    姓名，故無法持續追查等語，有該局111年5月17日德警分刑
    字第1110016314號在卷足憑（見本院卷第171頁）。從而，
    本案並無據被告之供述，因而查獲其他正犯或共犯，揆諸上
    揭說明，難認符合毒品危害防制條例第17條第1項之減刑要
    件。
  ㈡次按累犯之加重，係因犯罪行為人之刑罰反應力薄弱，需再
    延長其矯正期間，以助其重返社會，並兼顧社會防衛之效果
    。立法者之所以在原違犯條款所規定之處罰外，再以累犯規
    定加重本刑之處罰，理由在於行為人前因犯罪而經徒刑執行
    完畢或一部之執行而赦免後，理應產生警惕作用，返回社會
    後能因此自我控管，不再觸犯有期徒刑以上之罪。然而行為
    人卻故意再犯後罪，足見行為人有其特別惡性，且前罪之徒
    刑執行無成效，其對於刑罰之反應力顯然薄弱，故認有必要
    加重其刑。查本案被告有構成累犯之前科紀錄，且所犯為違
    反槍砲彈藥刀械管制條例、毒品犯罪相關案件，復犯本案非
    法持有（寄藏）槍彈及（加重）持有第一、二級毒品犯行，
    堪認其具有特別惡性，對於刑罰之反應力顯然薄弱，認如加
    重其法定最低度刑，尚不至於使被告所受的刑罰超過其所應
    負擔罪責，原審參酌司法院釋字第775號解釋意旨，依刑法
    第47條第1項規定均加重其刑，核無違誤。
  ㈢再按量刑之輕重，係屬事實審法院得依職權自由裁量之事項
    ，苟於量刑時，已依行為人之責任為基礎，並斟酌刑法第57
    條各款所列情狀，而未逾越法定範圍，又未濫用其職權，即
    不得遽指為違法（最高法院99年度台上字第189號判決意旨
    參照）。查原判決已審酌被告未經許可持有具殺傷力槍枝、
    持有第一、二級毒品及未經許可寄藏子彈之數量、期間；併
    兼衡本案行為所生危害、犯罪之動機、目的、素行、手段及
    犯後均坦承之態度，與其於原審審理時自述高中畢業之智識
    程度、於案發期間經營汽車修理廠為業、已婚、育有就讀高
    中之小孩及高齡86歲之奶奶要扶養之生活狀況等一切情狀，
    顯已斟酌刑法第57條各款事由，並基於刑罰目的性之考量、
    刑事政策之取向以及行為人刑罰感應力之衡量等因素而為刑
    之量定，未逾越法定刑度，亦無違背公平正義之精神，客觀
    上不生量刑明顯失出失入之裁量權濫用情形，核屬法院量刑
    職權之適法行使，難認有何不當而構成應撤銷之事由可言。
    被告上訴意旨㈢所指，顯係就原審量刑職權之適法行使及已
    經原審論斷、說明之事項，依憑己意，再事爭執，自非可採
    。
  ㈣稽此，被告上訴意旨所指各節，均難認有理由，應予駁回。
據上論斷，應依刑事訴訟法第373條、第368條，判決如主文。
本案經檢察官林佳勳提起公訴，檢察官曾文鐘到庭執行職務。
中　　華　　民　　國　　111 　年　　6 　　月　　30　　日
                  刑事第二十二庭審判長法  官  王美玲
                                      法  官  汪怡君
                                      法  官　葉韋廷
以上正本證明與原本無異。
如不服本判決，應於收受送達後20日內向本院提出上訴書狀，其
未敘述上訴之理由者並得於提起上訴後20日內向本院補提理由書
（均須按他造當事人之人數附繕本）「切勿逕送上級法院」。
                                      書記官　李逸翔
中　　華　　民　　國　　111 　年　　6 　　月　　30　　日
附錄：本案論罪科刑法條全文
修正前槍砲彈藥刀械管制條例第8條
未經許可，製造、販賣或運輸鋼筆槍、瓦斯槍、麻醉槍、獵槍、
空氣槍或第四條第一項第一款所定其他可發射金屬或子彈具有殺
傷力之各式槍砲者，處無期徒刑或五年以上有期徒刑，併科新臺
幣一千萬元以下罰金。
未經許可，轉讓、出租或出借前項所列槍枝者，處五年以上有期
徒刑，併科新臺幣一千萬元以下罰金。
意圖供自己或他人犯罪之用，而犯前二項之罪者，處無期徒刑或
七年以上有期徒刑，併科新臺幣一千萬元以下罰金。
未經許可，持有、寄藏或意圖販賣而陳列第一項所列槍枝者，處
三年以上十年以下有期徒刑，併科新臺幣七百萬元以下罰金。
第一項至第三項之未遂犯罰之。
犯第一項、第二項或第四項有關空氣槍之罪，其情節輕微者，得
減輕其刑。
槍砲彈藥刀械管制條例第12條
未經許可，製造、販賣或運輸子彈者，處1年以上7年以下有期徒
刑，併科新台幣500萬元以下罰金。
未經許可，轉讓、出租或出借子彈者，處6月以上5年以下有期徒
刑，併科新台幣300萬元以下罰金。
意圖供自己或他人犯罪之用，而犯前二項之罪者，處3年以上10
年以下有期徒刑，併科新台幣700萬元以下罰金。
未經許可，持有、寄藏或意圖販賣而陳列子彈者，處5年以下有
期徒刑，併科新台幣300萬元以下罰金。
第1項至第3項之未遂犯罰之。
毒品危害防制條例第11條
持有第一級毒品者，處3年以下有期徒刑、拘役或新臺幣30萬元
以下罰金。
持有第二級毒品者，處2年以下有期徒刑、拘役或新臺幣20萬元
以下罰金。
持有第一級毒品純質淨重十公克以上者，處1年以上7年以下有期
徒刑，得併科新臺幣1百萬元以下罰金。
持有第二級毒品純質淨重二十公克以上者，處6月以上5年以下有
期徒刑，得併科新臺幣70萬元以下罰金。
持有第三級毒品純質淨重五公克以上者，處2年以下有期徒刑，
得併科新臺幣20萬元以下罰金。
持有第四級毒品純質淨重五公克以上者，處1年以下有期徒刑，
得併科新臺幣10萬元以下罰金。
持有專供製造或施用第一級、第二級毒品之器具者，處1年以下
有期徒刑、拘役或新臺幣10萬元以下罰金。

附件：
臺灣桃園地方法院刑事判決
110年度訴字第283號
公　訴　人　臺灣桃園地方檢察署檢察官 
被　　　告　周峰隆　男　(民國00年0月00日生)
　　　　　　　　　　身分證統一編號：Z000000000號
　　　　　　　　　　住○○市○○區○○○街00號3樓
　　　　　　　　　　(現於法務部○○○○○○○執行中)
選任辯護人　劉明昌律師(法扶律師)　　　　　
上列被告因違反槍砲彈藥刀械管制條例等案件，經檢察官提起公
訴（109年度偵字第14900號、109年度偵字第14914號、109年度
偵字第22364號），本院判決如下：
    主  文
周峰隆犯非法持有可發射子彈具殺傷力之槍枝罪，累犯，處有期
徒刑肆年貳月，併科罰金新臺幣貳拾萬元，罰金如易服勞役，以
新臺幣壹仟元折算壹日。又犯持有第一級毒品純質淨重十公克以
上罪，累犯，處有期徒刑壹年陸月。又犯未經許可寄藏子彈罪，
累犯，處有期徒刑陸月，併科罰金新臺幣伍萬元，有期徒刑如易
科罰金、罰金如易服勞役，均以新臺幣壹仟元折算壹日。又犯持
有第一級毒品純質淨重十公克以上罪，累犯，處有期徒刑壹年貳
月。不得易科罰金之罪，應執行有期徒刑伍年陸月。罰金部分應
執行罰金新臺幣貳拾貳萬元，罰金如易服勞役，以新臺幣壹仟元
折算壹日。
扣案如附表「應沒收物品」欄編號1至4所示之物均沒收銷燬，如
附表「應沒收物品」欄編號5至8所示之物均沒收。
    事  實
一、周峰隆明知可發射金屬或子彈具有殺傷力之改造槍枝及子彈
    ，分屬槍砲彈藥刀械管制條例第4條第1項所列管制槍砲及彈
    藥，非經中央主管機關許可，不得持有及寄藏。又明知海洛
    因、甲基安非他命係毒品危害防制條例第2條第2項第1、2款
    所列管之第一、二級毒品，依法不得持有，竟仍為下列犯行
    ：
㈠、基於持有可發射金屬或子彈具有殺傷力之改造手槍、持有具
    有殺傷力之子彈等犯意，於民國108年8、9月間，在其位於
    桃園市○○區○○路000巷內之工廠中，以新臺幣(下同)5萬元價
    格為對價，向林財弘購入可發射子彈具有殺傷力之改造手槍
    2枝（槍枝管制編號：0000000000號，含彈匣1個；槍枝管制
    編號：0000000000號，含彈匣1個）及具有殺傷力之制式子
    彈1顆、非制式子彈12顆，自斯時起未經許可隨身持有之。
    嗣於109年5月3日17時許，經警持臺灣桃園地方法院核發之1
    09年度聲搜字第513號搜索票，前往位於桃園市○○區○○路000
    巷內之工廠執行搜索後，查獲周峰隆並查扣上開具殺傷力之
    改造手槍1枝及子彈8顆，嗣經周峰隆同意及帶同警方，前往
    其停放位於桃園市○○區○○路00○○○○號碼000-0000號車輛搜索
    ，並扣得上開具殺傷力之改造手槍1枝及子彈5顆。
㈡、基於持有第一級毒品海洛因純質淨重10公克以上之犯意、第
    二級毒品甲基安非他命純質淨重20公克以上之犯意，於109
    年5月初某不詳時間，在不詳地點，向某真實姓名、年籍不
    詳綽號「阿桐」之人，購買海洛因5包(含袋驗餘淨重分別為
    112.03公克、14.82公克、9.28公克，純質淨重分別為74.51
    公克、0.17公克、純度低於1%，其中2包含袋驗餘淨重共為1
    .58公克、純質淨重共為0.38公克)、購買甲基安非他命17包
    (其中15包含袋驗前總淨重共為909.2公克、純質淨重共為89
    1.01公克，1包含袋驗前淨重為7.79公克、純質淨重為6.85
    公克，1包含袋驗前淨重為17.57公克、純質淨重為14.93公
    克)，自斯時起隨身非法持有海洛因純質淨重10公克以上及
    甲基安非他命純質淨重20公克以上。嗣於109年5月3日17時
    許，經警持臺灣桃園地方法院核發之109年度聲搜字第513號
    搜索票，前往位於桃園市○○區○○路000巷內之工廠執行搜索
    後，查獲周峰隆並扣得上開海洛因5包、甲基安非他命17包
    及如附表編號14所示之物。
㈢、基於未經許可寄藏具有殺傷力子彈之犯意，於109年7月17日2
    3時30分前不詳時間，在其位於桃園市○○區○○路000巷內之工
    廠中，收受真實年籍姓名均不詳之友人，寄放之具殺傷力之
    制式散彈2顆，並隨身藏置上開具有殺傷力子彈。嗣警方於1
    09年7月17日23時30分，在桃園市○○區○○路000巷00○0號前，
    攔查周峰隆，並經周峰隆同意及於109年7月18日，帶同警方
    ，前往其位於桃園市○○區○○路000巷00○0號之工廠搜索，並
    扣得上開具殺傷力之制式散彈2顆。
㈣、基於持有第一級毒品海洛因純質淨重10公克以上之犯意、第
    二級毒品甲基安非他命之犯意，於109年7月17日23時30分前
    某不詳時間，在不詳地點，向某真實姓名、年籍不詳綽號「
    阿祥」之人，購買海洛因2包(含袋驗餘淨重分別為62.34公
    克、1.63公克，純質淨重分別為34.51公克、0.51公克)、購
    買甲基安非他命5包(含袋驗餘淨重分別為0.2677公克、17.1
    331公克、0.4068公克，其中2包驗餘淨重共5.0471公克，無
    證據證明總純質淨重達20公克以上)，自斯時起隨身非法持
    有海洛因純質淨重10公克以上及甲基安非他命。嗣警方於10
    9年7月17日23時30分，在桃園市○○區○○路000巷00○0號前，
    攔查周峰隆並扣得上開海洛因2包及甲基安非他命4包，並經
    周峰隆同意及於109年7月18日，帶同警方，前往其位於桃園
    市○○區○○路000巷00○0號之工廠搜索，並扣得甲基安非他命1
    包。
二、案經新北市政府警察局中和分局及桃園市政府警察局八德分
    局報告臺灣桃園地方檢察署檢察官偵查起訴。
    理  由
壹、程序部分：
    本判決所引用供述證據之證據能力，被告周峰隆、辯護人均
    同意作為證據，本院審酌各項證據作成時之情況，並無違法
    取證及證明力明顯過低之瑕疵，認為以之作為證據應屬適當
    ，依刑事訴訟法第159條之5第1項規定，均有證據能力。至
    於本判決所引用之非供述證據部分，與本案均有關連性，亦
    無證據證明係實施刑事訴訟程序之公務員以不法方式所取得
    ，依刑事訴訟法第158條之4反面解釋，亦具證據能力。
貳、實體部分：　　
一、被告對於上開犯罪事實於警詢、偵查及本院準備程序、審理
    中均坦承不諱（見臺灣桃園地方檢察署109年度偵字第14900
    號卷，下稱偵字第14900號卷，第9至19、197至199頁、同署
    109年度偵字第22364號卷，下稱偵字第22364號卷，第5至21
    、169至171頁、本院卷一第110至111頁、本院卷二第143至1
    45頁) ，核與證人李世慶於警詢所述（見偵字第14900號卷
    第21至25頁)、黃昱寧於警詢所述（見偵字第14900號卷第21
    3至214頁）相符，並有本院109年度聲搜字第513號搜索票及
    其附件(見偵字第14900號卷第27至31頁)、新北市政府警察
    局中和分局搜索扣押筆錄、扣押物品目錄表、扣押物品收據
    (見偵字第14900卷第33至47頁)、新北市政府警察局槍枝初
    步檢視報告表(見偵字第14900號卷第115至128頁)、法務部
    調查局109年5月21日調科壹字第10923008130號濫用藥物實
    驗室鑑定書(見偵字第14914號卷第203至204頁)、內政部警
    政署刑事警察局109年6月2日刑鑑字第1090046914號鑑定書(
    見偵字第14900號卷第275至276頁)、新北市政府警察局中和
    分局查扣槍械、毒品相片紀錄表(見偵字第14900號卷第83至
    107頁)、內政部警政署刑事警察局109年6月8日刑鑑字第109
    0050000號鑑定書(見偵字第14900號卷第203至207頁)、新北
    市政府警察局109年6月16日新北警鑑字第1091129876號鑑定
    書(見偵字第14900號卷第215至216頁)、桃園市政府警察局
    八德分局扣押筆錄、扣押物品目錄表、扣押物品收據、自願
    受搜索同意書(見偵字第22364號卷第39至55頁)、桃園市政
    府警察局八德分局四維派出所毒品案現場及本案相關照片24
    張(見偵字第22364號卷第69至87頁)、法務部調查局109年8
    月21日調科壹字第10923014250號濫用藥物實驗室鑑定書(見
    偵字第22364卷第173至175頁)、內政部警政署刑事警察局10
    9年12月9日刑鑑字第1098017331號鑑定書(見偵字第22364號
    卷第185至186頁)、交通部民用航空局航空醫務中心109年8
    月24日航藥鑑字第0000000號毒品鑑定書(見偵字第22364號
    卷第193至195頁)、新北市政府警察局中和分局110年4月26
    日新北警中刑字第1104636100號函暨附件職務報告一份(見
    本院卷一第127至129頁)、桃園市政府警察局八德分局110年
    5月4日德警分刑字第1100013226號函暨附件職務報告一份(
    見本院卷一第133至135頁)、內政部警政署刑事警察局110年
    7月30日刑鑑字第1100051875號函(見本院卷一第143頁)等在
    卷可稽，並有附表編號1至8所示之物扣案可佐，足認被告之
    任意性自白與事實相符。本件事證明確，被告上開犯行已堪
    認定，應依法論科。
二、論罪科刑：
㈠、新舊法比較：
  1.按行為後法律有變更者，適用行為時之法律，但行為後之法
    律有利於行為人者，適用最有利於行為人之法律，刑法第2
    條第1項定有明文。被告行為後，槍砲彈藥刀械管制條例第4
    條第1項第1款業經立法院修正，並由總統於109年6月10日以
    總統華總一義字第10900064791號令公布施行，於同年月12
    日生效。修正前槍砲彈藥刀械管制條例第4條第1項第1款係
    規定：「槍砲：指火砲、肩射武器、機關槍、衝鋒槍、卡柄
    槍、自動步槍、普通步槍、馬槍、手槍、鋼筆槍、瓦斯槍、
    麻醉槍、獵槍、空氣槍、魚槍及其他可發射金屬或子彈具有
    殺傷力之各式槍砲。」，故依修正前上開條文之定義，對照
    修正前同條例第8條第1項、第4項之規定：「未經許可，製
    造、販賣或運輸鋼筆槍、瓦斯槍、麻醉槍、獵槍、空氣槍或
    第4條第1項第1款所定其他可發射金屬或子彈具有殺傷力之
    各式槍砲者，處無期徒刑或5年以上有期徒刑，併科新臺幣1
    ,000萬元以下罰金。」、「未經許可，持有、寄藏或意圖販
    賣而陳列第1項所列槍枝者，處3年以上10年以下有期徒刑，
    併科新臺幣700萬元以下罰金。」，可知於本次修正前，倘
    非法持有可發射子彈具有殺傷力之改造手槍，即應適用修正
    前同條例第8條第4項予以論處。
  2.惟立法者鑒於現行查獲具殺傷力之違法槍枝，多屬非制式槍
    枝，可遠距離致人死傷，且殺傷力不亞於制式槍枝，對人民
    生命、身體、自由及財產法益之危害，實與制式槍枝無異；
    另因非制式槍枝之取得成本遠低於購買制式槍枝，且製造技
    術門檻不高、網路取得改造資訊容易，導致非制式槍枝氾濫
    情形嚴重，若區分制式與否而分別適用第7條或第8條處罰，
    將使不法分子傾向使用非制式槍砲從事不法行為，以規避第
    7條較重之刑責，無異加深不法分子大量使用非制式槍砲之
    誘因，爰為有效遏止持非制式槍砲進行犯罪情形，非制式槍
    砲與制式槍砲罪責確有一致之必要（詳見本次同條例第4條
    第1項第1款修正說明），故將同條例第4條第1項第1款予以
    修正，修正後該款規定：「槍砲：指制式或非制式之火砲、
    肩射武器、機關槍、衝鋒槍、卡柄槍、自動步槍、普通步槍
    、馬槍、手槍、鋼筆槍、瓦斯槍、麻醉槍、獵槍、空氣槍、
    魚槍及其他可發射金屬或子彈具有殺傷力之各式槍砲。」，
    將此對照修正後同條例第7條第1項、第4項規定：「未經許
    可，製造、販賣或運輸制式或非制式火砲、肩射武器、機關
    槍、衝鋒槍、卡柄槍、自動步槍、普通步槍、馬槍、手槍或
    各類砲彈、炸彈、爆裂物者，處無期徒刑或7年以上有期徒
    刑，併科新臺幣3,000萬元以下罰金。」、「未經許可，持
    有、寄藏或意圖販賣而陳列第1項所列槍砲、彈藥者，處5年
    以上有期徒刑，併科新臺幣1,000萬元以下罰金。」；暨修
    正後同條例第8條第1項、第4項規定：「未經許可，製造、
    販賣或運輸制式或非制式鋼筆槍、瓦斯槍、麻醉槍、獵槍、
    空氣槍或第4條第1項第1款所定其他可發射金屬或子彈具有
    殺傷力之各式槍砲者，處無期徒刑或5年以上有期徒刑，併
    科新臺幣1,000萬元以下罰金。」、「未經許可，持有、寄
    藏或意圖販賣而陳列第1項所列槍砲者，處3年以上10年以下
    有期徒刑，併科新臺幣700萬元以下罰金。」，可知本次修
    正後，即不再區分制式與否而分別適用第7條或第8條予以處
    罰，而係以槍砲種類為區別適用之基準。是於本次修正後，
    倘非法持有可發射子彈具有殺傷力之改造手槍，則應適用修
    正後同條例第7條第4項予以論處。
  3.本案被告於事實欄一、㈠之行為後，槍砲彈藥刀械管制條例
    既有上述修正情形，則經比較修正前同條例第8條第4項、修
    正後同條例第7條第4項之刑度，行為後之修正法律並未較有
    利於被告，故此部分應適用行為時即修正前同條例第8條第4
    項之規定。
  4.另按毒品危害防制條例第11條業於被告於事實欄一、㈡行為
    後之109年1月15日修正公布，同年7月15日生效施行，惟該
    條第3項及第4項皆未因此次之修正致有更迭，是此2項非屬
    應為新、舊法比較方能定其適用之涵攝處罰範圍或法律效果
    之變更，因此應循一般法律適用原則，逕行適用修正後規定
    。
㈡、罪名及罪數關係：
　⒈按非法持有、寄藏、出借槍砲彈藥刀械等違禁物，所侵害者
    為社會法益，如所持有、寄藏或出借客體之種類相同（如同
    為手槍，或同為子彈者），縱令同種類之客體有數個（如數
    支手槍、數顆子彈），仍為單純一罪，不發生想像競合犯之
    問題；若同時持有、寄藏或出借二不相同種類之客體（如同
    時持有手槍及子彈），則為一行為觸犯數罪名之想像競合犯
    （最高法院82年度台上字第5303號刑事判決意旨參照）。再
    按寄藏與持有，均係將物置於自己實力支配之下，僅寄藏必
    先有他人之持有行為，而後始為之受寄代藏而已，故寄藏之
    受人委託代為保管，其保管之本身，亦屬持有，是槍砲彈藥
    刀械管制條例第7條第4項及同條例第12條第4項雖將「持有
    」與「寄藏」為分別之處罰規定，則單純之「持有」，固不
    包括「寄藏」，但「寄藏」之受人委託代為保管，其保管之
    本身所為之「持有」，既係「寄藏」之當然結果，法律上自
    宜僅就「寄藏」行為為包括之評價，不應另就「持有」予以
    論罪。申言之，槍砲彈藥刀械管制條例上規定之「持有」與
    「寄藏」二種行為，固均為將物品置於自己實力支配之下。
    然前者乃指為自己管領之目的，將物品移入自己實力支配之
    下；後者則係以為他人管領之目的，將物品移入自己實力支
    配之下之意，其態樣、要件並不盡相同（最高法院74年台上
    字第3400號判例及82年度台上字第1293號判決意旨足資參照
    ）。
　2.核被告事實欄一、㈠所為，係犯109年6月10日修正前槍砲彈
    藥刀械管制條例第8條第4項之非法持有可發射子彈具殺傷力
    之槍枝罪、槍砲彈藥刀械管制條例第12條第4項之非法持有
    子彈罪。其持有具殺傷力之槍枝2支、非制式子彈12顆、制
    式子彈1顆，依上開說明，僅單純成立未經許可持有槍枝、
    子彈二罪。又被告以一持有之行為同時犯上開各罪，為想像
    競合犯，應依刑法第55條規定從一重之未經許可持有具有殺
    傷力之槍枝罪處斷。
　3.核被告事實欄一、㈡所為，係犯修正後毒品危害防制條例第1
    1條第3項之持有第一級毒品純質淨重十公克以上罪及同條例
    第4項之持有第二級毒品純質淨重二十公克以上罪。又被告
    係於相同時、地取得而同時持有第一級毒品海洛因純質淨重
    十公克以上及第二級毒品甲基安非他命純質淨重二十公克以
    上，自屬以一行為觸犯該二罪名，應依刑法第55條想像競合
    犯之規定，從一重以持有第一級毒品純質淨重十公克以上罪
    處斷。
  4.核被告事實欄一、㈢所為，係犯槍砲彈藥刀械管制條例第12
    條第4項之未經許可寄藏子彈罪。其寄藏子彈即當然包含持
    有行為，故該持有之低度行為，應為寄藏之高度行為所吸收
    ，不另論罪。其寄藏具殺傷力之制式散彈2顆，依上開說明
    ，僅單純成立未經許可寄藏子彈一罪。
  5.核被告事實欄一、㈣所為，係犯修正後毒品危害防制條例第1
    1條第3項之持有第一級毒品純質淨重十公克以上罪及同條例
    第2項之持有第二級毒品罪。又被告係於相同時、地取得而
    同時持有第一級毒品海洛因純質淨重十公克以上及第二級毒
    品甲基安非他命，自屬以一行為觸犯該二罪名，應依刑法第
    55條想像競合犯之規定，從一重以持有第一級毒品純質淨重
    十公克以上罪處斷。
  6.被告所犯上開未經許可持有具有殺傷力之槍枝罪、兩次持有
    第一級毒品純質淨重十公克以上罪、未經許可寄藏子彈間，
    犯意各別，行為互殊，應予分論併罰。
㈢、刑之加重、減輕事由：
　⒈被告前因施用第二級毒品案件，經臺灣板橋地方法院（現更
    名臺灣新北地方法院，下稱新北地院）以94年度易字第1812
    號判決判處有期徒刑3月確定。另因①違反槍砲彈藥刀械管制
    條例案件，經本院以98年度訴緝字第9號判決判處有期徒刑3
    年6月，併科罰金6萬元，上訴後分別經臺灣高等法院以98年
    度上訴字第1883號、最高法院以98年度台上字第4179號分別
    判決上訴駁回確定；②施用第一、二級毒品案件，經本院以9
    6年度審訴字第595號判決分別判處有期徒刑7月，減為有期
    徒刑3月又15日、有期徒刑5月，減為有期徒刑2月又15日，
    應執行有期徒刑5月確定；③違反槍砲彈藥刀械管制條例案件
    ，經本院以97年度簡字第58號判決判處有期徒刑5月，併科
    罰金1萬元確定；④施用第一、二級毒品案件，經本院以97年
    度審訴緝字第78號判決分別判處有期徒刑7月、5月，應執行
    有期徒刑10月確定；⑤施用第二級毒品案件，經本院以96年
    度審易字第372號判決判處有期徒刑5月確定；⑥違反槍砲彈
    藥刀械管制條例案件，經臺灣雲林地方法院以97年度訴字第
    11號判決判處有期徒刑3年6月，併科罰金5萬元，上訴後經
    臺灣高等法院臺南分院以98年度上訴字第406號判決上訴駁
    回確定；⑦施用第二級毒品案件，經本院以97年度審易緝字
    第34號判決判處有期徒刑6月確定；⑧違反槍砲彈藥刀械管制
    條例案件，經本院以98年度訴字第19號判決判處有期徒刑3
    年6月，併科罰金6萬元確定；⑨施用第一、二級毒品案件，
    經新北地院以98年度訴字第2546號判決分別判處有期徒刑7
    月、4月，應執行有期徒刑10月確定；⑩持有第二級毒品案件
    ，經本院以98年度桃簡字第1258號判決判處有期徒刑3月確
    定；⑪贓物案件，經本院以98年度審易字第840號判決判處有
    期徒刑3月確定；⑫持有第一級毒品案件，經新北地院以98年
    度簡字第7739號判決判處有期徒刑3月確定，上開①至⑦所示
    之罪刑，就有期徒刑部分嗣經臺灣高等法院臺南分院以99年
    度聲字第1023號裁定定應合併執行有期徒刑8年6月確定（下
    稱『應執行刑A』），⑧至⑫所示之罪刑，則經新北地院以99年
    度聲字第4017號裁定定應合併執行有期徒刑4年10月確定（
    下稱『應執行刑B』），自97年11月22日起入監執行『應執行刑
    A』，於106年4月29日執行完畢（於本案均構成累犯），旋自
    翌日（30）日起接續執行『應執行刑B』，迨107年5月29日縮
    刑假釋出監，嗣經撤銷假釋，於109年11月15日接續執刑『應
    執行刑B』所餘刑期等情，有臺灣高等法院被告前案紀錄表在
    卷可考，是就被告上開受徒刑之執行完畢部分，5年以內故
    意再犯本案有期徒刑以上之罪，為累犯，而參照司法院大法
    官釋字第775號解釋意旨，為避免發生罪刑不相當之情形，
    法院就該個案依該解釋意旨，裁量是否加重最低本刑。考量
    被告構成累犯之前揭①至⑦所示之犯罪紀錄，與本案均屬違反
    槍砲彈藥刀械管制條例、毒品犯罪而犯罪罪質相同，此次犯
    行均加重最低本刑，對其人身自由所為之限制自無過苛之侵
    害，是認均應依刑法第47條第1項之規定加重其刑。
　⒉按刑法第62條規定：「對於未發覺之罪自首而受裁判者，減
    輕其刑，但有特別規定者，依其規定」；又槍砲彈藥刀械管
    制條例第18條第1項前段規定：「犯本條例之罪自首，並報
    繳其持有之全部槍砲、彈藥、刀械者，減輕或免除其刑」，
    是槍砲彈藥刀械管制條例既為刑法之特別法，該條例第18條
    第1項前段規定，即為刑法第62條但書所示之特別規定，自
    應優先適用（最高法院91年度台上字第615號、92年度台上
    字第422號判決意旨參照）。查被告就事實欄一、㈠部分，固
    係警持本院核發之109年度聲搜字第513號搜索票至案發地點
    執行搜索，然觀該次新北市政府警察局中和分局及本院核發
    之搜索票案由欄、應扣押物欄，均僅記載「毒品危害防制條
    例」與「毒品危害防制條例相關事證」，且本次警方係於執
    行搜索完畢後而扣得毒品後，本案未經許可持有槍枝、子彈
    之犯行為警發覺前，主動交付改造手槍1枝、子彈8顆，再帶
    同警方至其自小客車內取得改造手槍1枝、子彈5顆等情，有
    本院109年度聲搜字第513卷宗、新北市政府警察局中和分局
    110年4月26日新北警中刑字第1104636100號函及所附職務報
    告(見本院卷一第127至129頁)，足認被告確有自首此部分未
    經許可持有槍枝、子彈之犯行而受裁判，爰依槍砲彈藥刀械
    管制條例第18條第1項前段規定減輕其刑。被告就事實欄一
    、㈠部分有前揭刑之加重、減輕事由，爰依法先加後減之。
　⒊然就事實欄一、㈢部分，係警方於109年7月17日在桃園市○○區
    ○○路000巷00○0號前，被告所經營之汽車修理廠外查獲大量
    毒品，經員警詢問被告該處是否還有其他違禁物，被告稱並
    無其他違禁物，再經被告同意警方搜索後，為警於該處查扣
    本案具殺傷力之制式散彈2顆等情，有桃園市政府警察局八
    德分局110年5月4日德警分刑字第1100013226號函及所附職
    務報告(見本院卷一第133至135頁)，是就此部分被告並非於
    偵查犯罪職權之公務員未發覺之前，即已供認本件未經許可
    寄藏、持有子彈之犯罪事實，自無上揭自首減輕或免除其刑
    其刑規定之適用，附此敘明。　
㈣、爰以行為人之責任為基礎，分別審酌被告未經許可持有具殺
    傷力槍枝、持有第一、二級毒品及未經許可寄藏子彈之數量
    、期間；併兼衡本案行為所生危害、犯罪之動機、目的、素
    行、手段及犯後均坦承之態度，與其於審理中自述高中畢業
    之智識程度、於案發期間經營汽車修理廠為業、已婚、育有
    就讀高中之小孩及高齡86歲之奶奶要扶養之生活狀況(見本
    院卷二第145頁)等一切情狀，各量處如主文第1項所示之刑
    及就得易科罰金之罪諭知有期徒刑易科罰金、罰金易服勞役
    之折算標準，並就不得易科罰金、罰金部分依法定其應執行
    刑。
三、沒收：
㈠、按查獲之第一、二級毒品及專供製造或施用第一、二級毒品
    之器具，不問屬於犯罪行為人與否，均沒收銷燬之，毒品危
    害防制條例第18條第1項前段定有明文。經查，扣案附表編
    號1至4「應沒收物品」欄所示之毒品，分別含第一級毒品海
    洛因、第二級毒品甲基安非他命成分，應依毒品危害防制條
    例第18條第1項前段規定，不問屬於犯罪行為人與否，沒收
    銷燬之。又分別直接盛裝上開毒品之包裝袋，以現今鑑驗技
    術，仍無法將其上殘留毒品析離，故應將之視同整體毒品之
    一部，併同宣告沒收銷燬。至本案毒品因送鑑驗，其因鑑驗
    而消耗之毒品部分，既已滅失，爰不另為沒收銷燬之諭知。
㈡、扣案如附表編號5至8「應沒收物品」欄所示槍、彈，均為具
    殺傷力，其中尚未經採樣試射部分均係槍砲彈藥刀械管制條
    例第4條第1項第1款、第2款項所列物品，乃未經許可不得持
    有之違禁物，不問屬於被告與否，均應依刑法第38條第1項
    規定宣告沒收。而如附表編號7至9「本案扣案槍彈」欄所示
    因送鑑定而已試射之具殺傷力子彈，因擊畢後已無殺傷力，
    其所留彈頭、彈殼並非違禁物，無庸併予宣告沒收。
㈢、扣案如附表編號10、11「扣案物」欄所示第三級毒品、編號1
    2、13「扣案物」欄所示未檢出毒品成分之物、編號14「扣
    案物」欄所示之物，經核均與本案無關，爰不予宣告沒收。
據上論斷，應依刑事訴訟法第299條第1項前段，判決如主文。
本案經檢察官林佳勳提起公訴，檢察官黃翎樵到庭執行職務。
中　　華　　民　　國　　111 　年　　2 　　月　　18　　日
                  刑事第十六庭  審判長法　官  游紅桃
　　　　　　　　　                    法  官  呂宜臻
　　　　　　　　　                    法  官  鄧瑋琪
以上正本證明與原本無異。
如不服本判決應於收受判決後20日內向本院提出上訴書狀，並應
敘述具體理由。其未敘述上訴理由者，應於上訴期間屆滿後20日
內向本院補提理由書(均須按他造當事人之人數附繕本)「切勿逕
送上級法院」。
　　　　　　　　　　　　　　　　　　　書記官  陳崇容
中　　華　　民　　國　　111 　年　　2 　　月　　18　　日
附表
編號 扣案物 相關事實及證據 應沒收物品 1 含第一級毒品海洛因成分之米白色粉塊1包(含袋驗餘淨重為112.03公克，純質淨重為74.51公克)、米白色粉末2包(含袋驗餘淨重共為1.58公克，純質淨重共為0.38公克)、白色粉塊1包(含袋驗餘淨重為14.82公克，純質淨重為0.17公克)、白色粉塊1包(含袋驗餘淨重為9.28，純度低於1%) 事實欄一、㈡ 法務部調查局濫用藥物實驗室109年5月21日調科壹字第10923008130號鑑定書(見偵字第14914號卷第203頁) 含第一級毒品海洛因成分之米白色粉塊1包(含袋驗餘淨重為112.03公克，純質淨重為74.51公克)、米白色粉末2包(含袋驗餘淨重共為1.58公克，純質淨重共為0.38公克)、白色粉塊1包(含袋驗餘淨重為14.82公克，純質淨重為0.17公克)、白色粉塊1包(含袋驗餘淨重為9.28，純度低於1%)併同直接盛裝上開毒品之包裝袋5只。 2 含第二級毒品甲基安非他命成分之白色結晶15包(含袋驗前總淨重共為909.2公克，純質淨重共為891.01公克)、白色結晶1包(含袋驗前淨重為7.79公克，純質淨重為6.85公克)、白色結晶1包(含袋驗前淨重為17.57公克，純質淨重為14.93公克) 事實欄一、㈡ 內政部警政署刑事警察局109年6月2日刑鑑字第1090046914號鑑定書(見偵字第14914號卷第205至206頁) 含第二級毒品甲基安非他命成分之白色結晶15包(含袋驗前總淨重共為909.2公克，純質淨重共為891.01公克)、白色結晶1包(含袋驗前淨重為7.79公克，純質淨重為6.85公克)、白色結晶1包(含袋驗前淨重為17.57公克，純質淨重為14.93公克)併同直接盛裝上開毒品之包裝袋17只。 3 含第一級毒品海洛因成分之米黃色碎塊1包、粉末1包(含袋驗餘淨重分別為62.34公克、1.63公克，純質淨重分別為34.51公克、1.64公克) 事實欄一、㈣ 法務部調查局濫用藥物實驗室109年8月21日調科壹字第10923014250號鑑定書(見偵字第22364號卷第173頁) 含第一級毒品海洛因成分之米黃色碎塊1包、粉末1包(含袋驗餘淨重分別為62.34公克、1.63公克，純質淨重分別為34.51公克、1.64公克，併同直接盛裝上開毒品之包裝袋2只)。 4 含第二級毒品甲基安非他命成分之白色透明結晶1包(含袋驗餘淨重為0.2677公克)、黃色結晶1包(含袋驗餘淨重為17.1331公克)、白色結晶塊2包(含袋驗餘淨重共為5.0471公克)、淡黃色結晶1包(含袋驗餘淨重為0.4068公克) 事實欄一、㈣ 交通部民用航空局航空醫務中心109年8月24日航藥鑑字第0000000號毒品鑑定書(見偵字第22364號卷第193至195頁) 含第二級毒品甲基安非他命成分之白色透明結晶1包(含袋驗餘淨重為0.2677公克)、黃色結晶1包(含袋驗餘淨重為17.1331公克)、白色結晶塊2包(含袋驗餘淨重共為5.0471公克)、淡黃色結晶1包(含袋驗餘淨重為0.4068公克)併同直接盛裝上開毒品之包裝袋5只。 5 具殺傷力之由仿半自動手槍製造，換裝土造金屬槍管而成之改造手槍（含彈匣壹個，槍枝管制編號：0000000000）1枝。 事實欄一、㈠ 內政部警政署刑事警察局109年6月8日刑鑑字第1090050000號鑑定書(見偵字第14900號卷第203頁) 具殺傷力之由仿半自動手槍製造，換裝土造金屬槍管而成之改造手槍（含彈匣壹個，槍枝管制編號：0000000000）1枝。 6 具殺傷力之由仿半自動手槍製造，換裝土造金屬槍管而成之改造手槍（含彈匣壹個，槍枝管制編號：0000000000）1枝。 事實欄一、㈠ 內政部警政署刑事警察局109年6月8日刑鑑字第1090050000號鑑定書(見偵字第14900號卷第203頁) 具殺傷力之由仿半自動手槍製造，換裝土造金屬槍管而成之改造手槍（含彈匣壹個，槍枝管制編號：0000000000）1枝。 7 具殺傷力之由口徑9mm制式空包彈組合直徑約8.9mm金屬彈頭而成之非制式子彈1顆（業經試射完畢）、具殺傷力之由金屬彈殼組合直徑約8.9mm金屬彈頭而成之非制式子彈3顆（其中1顆業經試射完畢）及具殺傷力之由口徑9mm制式空包彈組合直徑約8.9mm金屬彈頭而成之非制式子彈8顆（其中3顆業經試射完畢） 事實欄一、㈠ 內政部警政署刑事警察局109年6月8日刑鑑字第1090050000號鑑定書(見偵字第14900號卷第203頁) 左列未經試射之具殺傷力之由金屬彈殼組合直徑約8.9mm金屬彈頭而成之非制式子彈2顆及未經試射之具殺傷力之由口徑9mm制式空包彈組合直徑約8.9mm金屬彈頭而成之非制式子彈5顆。 8 具殺傷力之口徑12GAUGE之制式散彈2顆（其中1顆業經試射完畢） 事實欄一、㈢ 內政部警政署刑事警察局109年12月9日刑鑑字第1098017331號鑑定書(見偵字第22364號卷第185頁) 左列未經試射之具殺傷力之口徑12GAUGE之制式散彈1顆。 9 具殺傷力之口徑9X19mm底火皿有撞擊痕跡之制式子彈1顆（業經試射完畢）。 事實欄一、㈠ 內政部警政署刑事警察局109年6月8日刑鑑字第1090050000號鑑定書(見偵字第14900號卷第203頁) 無 10 含第三級毒品丁基原啡因成分之米白色碎塊狀1包(含袋驗餘淨重0.13公克) 法務部調查局濫用藥物實驗室109年8月21日調科壹字第10923014250號鑑定書(見偵字第22364號卷第173頁) 無 11 含第三級毒品2-氟-去氯愷他命之白色結晶1包(含袋驗餘淨重3.8592公克) 交通部民用航空局航空醫務中心109年8月24日航藥鑑字第0000000號毒品鑑定書(見偵字第22364號卷第193至195頁) 無 12 未檢出毒品成分之白色粉塊1包(含袋驗餘淨重38.72公克) 法務部調查局濫用藥物實驗室109年5月21日調科壹字第10923008130號鑑定書(見偵字第14914號卷第203頁) 無 13 未檢出毒品成分之白色結晶4包(含袋驗前總淨重共403.27公克)、米白色結晶1包(含袋驗前總淨重共93.98公克) 內政部警政署刑事警察局109年6月2日刑鑑字第1090046914號鑑定書(見偵字第14914號卷第206頁) 無 14 帳本1本、電子磅秤1台、5號夾鏈袋1包、0號夾鏈袋1包、00號夾鏈袋1包、玻璃球1個、分裝勺1支、點鈔機1個 新北市政府警察局中和分局扣押物品目錄表(見偵字第14914號卷第47至48頁) 無